臺灣高雄地方法院刑事判決　　　　　　93年度訴字第3214號
公　訴　人　臺灣高雄地方法院檢察署檢察官
被　　　告　乙○○　男　34歲.
上列被告因毒品危害防制條例案件，經檢察官提起公訴（九十三
年度毒偵字第五九七一號）及移送併辦（九十四年度毒偵字第一
０九號、第三五五號），本院改依簡式審判程序審理，判決如下
：
    主  文
乙○○連續施用第一級毒品，處有期徒刑捌月。扣案之第一級毒
品海洛因貳包（驗後淨重共計零點貳貳公克，空包裝重共計零點
肆參公克）沒收銷燬之。
    事  實
一、乙○○曾因施用毒品案件，經本院以九十二年度毒聲字第一
    二三八號裁定送觀察、勒戒後，認有繼續施用毒品傾向，而
    由本院以九十二年度毒聲字第一七０五號裁定令入戒治處所
    施以強制戒治，復經本院以九十二年度毒聲字第六六三六號
    裁定停止戒治，於民國九十二年十二月二十九日予以釋放，
    所餘期間付保護管束，嗣因前開停止戒治期滿未經撤銷，而
    於九十三年三月二十四日視為強制戒治執行完畢，並由臺灣
    高雄地方法院檢察署檢察官以九十三年度戒毒偵字第九三七
    號為不起訴處分確定在案。詎其仍不知戒絕毒癮，明知海洛
    因業經公告列為毒品危害防制條例第二條第二項第一款之第
    一級毒品，不得非法持有、施用，猶於前開強制戒治執行完
    畢釋放後五年內，基於施用第一級毒品海洛因之概括犯意，
    自九十三年八月五日下午五時十九分許回溯四十八小時內之
    某時點起，至九十四年一月一日止，在其位於高雄縣岡山鎮
    ○○路二二０號之住處內，以將第一級毒品海洛因加水置於
    針筒內注射雙手血管之方式，連續施用第一級毒品海洛因多
    次。乙○○於九十三年八月五日下午五時十九分許，經警以
    強制許可書採集其尿液送檢，發現有施用海洛因之反應，嗣
    乙○○復於九十三年十二月二十二日下午一時四十分許及九
    十四年一月一日下午二時五十三分許，分別在高雄縣岡山鎮
    ○○路二二０號前及平和路六五號前，因形跡可疑遭警盤查
    ，前後在其身上查獲第一級毒品海洛因二包（驗後淨重共計
    零點二二公克，空包裝重共計零點四三公克），因而知悉上
    情。
二、案經高雄縣政府警察局岡山分局報請臺灣高雄地方法院檢察
    署檢察官偵查起訴及移送併辦。
    理  由
一、按本件被告乙○○所犯係死刑、無期徒刑、最輕本刑為三年
    以上有期徒刑以外之罪，其於準備程序就前揭被訴事實為有
    罪之陳述，經受命法官告知簡式審判程序之旨，並聽取其與
    公訴人之意見後，本院認無不得或不宜改依簡式審判程序進
    行之處，爰依刑事訴訟法第二百七十三條之一第一項、第二
    百八十四條之一，裁定本件由受命法官獨任進行簡式審判程
    序，合先敘明。
二、右揭犯罪事實，業據被告乙○○本院審理中坦承不諱，且其
    先後三次採集尿液送檢之檢驗結果，均係呈嗎啡、可待因陽
    性反應，有台灣檢驗科技股份有限公司九十三年八月二十日
    編號：ＫＺ000000000000號濫用藥物尿液檢驗
    報告、高雄縣政府衛生局九十三年十二月二十七日九三煙檢
    字第三０二九號、九十四年一月十四日九四煙檢字第００六
    二號煙毒尿液檢驗成績書在卷可稽，復參以上揭扣案物品，
    經法務部調查局鑑驗結果，確係第一級毒品海洛因二包（驗
    後淨重共計零點二二公克，空包裝重共計零點四三公克），
    有該局九十四年一月二十八日調科壹字第二二００一九０四
    六號、第000000000號鑑定通知書附卷可佐，則被
    告前開自白顯與事實相符，堪以採信。而被告前因施用毒品
    案件，經本院以九十二年度毒聲字第一二三八號裁定送觀察
    、勒戒後，認有繼續施用毒品傾向，而由本院以九十二年度
    毒聲字第一七０五號裁定令入戒治處所施以強制戒治，復經
    本院以九十二年度毒聲字第六六三六號裁定停止戒治，於九
    十二年十二月二十九日予以釋放，所餘期間付保護管束，嗣
    因前開停止戒治期滿未經撤銷，而於九十三年三月二十四日
    視為強制戒治執行完畢，並由臺灣高雄地方法院檢察署檢察
    官以九十三年度戒毒偵字第九三七號為不起訴處分確定在案
    等情，有臺灣高雄地方法院檢察署刑案資料查註紀錄表及臺
    灣高等法院被告全國前案紀錄表在卷可憑，並經本院調閱上
    開案件卷宗核閱屬實。綜上所述，被告於強制戒治執行完畢
    釋放後，五年內再犯施用第一級毒品海洛因之犯行至明，本
    件事證明確，被告犯行堪以認定。
三、按海洛因係毒品危害防制條例第二條第二項第一款所稱之第
    一級毒品，故核被告乙○○所為，係犯該條例第十條第一項
    之施用第一級毒品罪。被告持有第一級毒品海洛因後，進而
    施用，其持有之低度行為應為施用之高度行為所吸收，不另
    論罪。被告先後多次施用第一級毒品海洛因犯行，時間緊接
    ，犯罪構成要件相同，顯係基於概括犯意為之，應依連續犯
    之規定論以一罪，並加重其刑。併辦部分（即被告九十三年
    十二月二十日至九十四年一月一日間多次施用第一級毒品海
    洛因犯行）既與起訴部分有連續犯之裁判上一罪關係，自為
    起訴效力所及，而被告於九十三年八月五日經警以強制許可
    書採尿檢驗之後起，至同年十二月二十日之前，期間多次施
    用第一級毒品海洛因之犯行，雖未據公訴人起訴，惟此部分
    與起訴部分亦有連續犯之裁判上一罪關係，自亦為起訴效力
    所及，本院均得併予審理，附此敘明。爰審酌被告經強制戒
    治後，尚未能戒絕毒癮，足證前開保安處分措施實難矯治其
    惡性，惟念及其犯後坦承罪行，態度良好，而所犯係為自戕
    行為，尚未對他人造成實害等一切情狀，量處如主文所示之
    刑，以資懲儆。扣案之物品確為第一級毒品海洛因二包（驗
    後淨重共計零點二二公克，空包裝重共計零點四三公克），
    業如前述，而其包裝袋已無法與毒品剝離，自均應依毒品危
    害防制條例第十八條第一項前段之規定，宣告沒收銷燬之；
    至於鑑識耗損之第一級毒品海洛因，既已滅失，爰不再行諭
    知沒收銷燬，併此敘明。
據上論斷，應依刑事訴訟法第二百七十三條之一第一項、第二百
八十四條之一、第二百九十九條第一項前段，毒品危害防制條例
第十條第一項、第十八條第一項前段，刑法第十一條、第五十六
條，判決如主文。
本案經檢察官甲○○到庭執行職務。
中　  華　  民　  國　  九十四　  年　三　月　二十九　日
                        刑事第六庭 法　官 陳君杰
以上正本證明與原本無異。
如不服本判決，應於判決送達後十日內，向本院提出上訴狀。
                                   書記官 陳昱良
中　  華　  民　  國　  九十四　  年　三　月　二十九　日
附錄本判決論罪科刑法條全文：
毒品危害防制條例第十條第一項
施用第一級毒品者，處六月以上五年以下有期徒刑。
